Minutes et répertoires du notaire Antoine de LA FOSSE, 19 novembre 1698 - 4 avril 1731 (étude X)
Archives nationales
- Minutes de Antoine de LA FOSSE, 19 novembre 1698 - 4 avril 1731; MC/ET/X/248 - MC/ET/X/418
  - Minutes. 1705, octobre - 1705, décembre, octobre 1705 - décembre 1705; MC/ET/X/276
    - Voltier (Antoine) maître émailleur Saint-Denis de la Chartre § Transport de bail, 26 novembre 1705; MC/ET/X/276
      bail; Voltier, Antoine
    - Levesque (Antoine), marchand orfèvre, rue Saint-Honoré § Procuration, 12 décembre 1705; MC/ET/X/276
      procuration; Levesque, Antoine
    - Levesque (Jacques), marchand orfèvre, à Paris § Procuration, 12 décembre 1705; MC/ET/X/276
      procuration; Levesque, Jacques
    - Levesque (Antoine), marchand orfèvre joaillier, à Paris § Bref état, 27 décembre 1705; MC/ET/X/276
      Levesque, Antoine
    - Levesque (Jacques), marchand orfèvre, à Paris § Bref état, 27 décembre 1705; MC/ET/X/276
      Levesque, Jacques
  - Minutes. 1706, janvier - 1706, février, janvier 1706 - février 1706; MC/ET/X/277
    - LEBRUN (François) maître tapissier rue Montorgueil § mariage, 14 février 1705; MC/ET/X/277
      contrat de mariage; Lebrun, François
    - Levesque (Nicolas), marchand orfèvre, rue de Gesvres § Bail à .., 29 décembre 1705; MC/ET/X/277
      bail; Levesque, Nicolas
    - Transport, moyennant 4.000 livres, par Anne-Louise Le Barbier, fille majeure, à Jean Jouvenet, directeur de l'académie royale de peinture et de sculpture, demeurant quai Malaquais, de 4.000 livres à prendre sur la succession de Catherine Le Barbier, veuve de Pierre Loir, marchand orfèvre, bourgeois de Paris, tante de la cédante., 1er janvier 1706 - 1706; MC/ET/X/277
      Documents du Minutier central concernant l'histoire de l'art (1700-1750), par Mireille Rambaud, tome II [études I à X, soit 2357 actes], Paris, Archives nationales, 1971, p. 302 (instrument de recherche imprimé dématérialisé, certaines notices sont plus détaillées dans la version intégrale accessible en ligne par la rubrique 'Autres instruments de recherche', voir contexte dans le Plan d’orientation général - Notaires de Paris, guides thématiques du Minutier).
    - Inventaire après décès de Marc Nattier, peintre du roi en son académie, dressé à son domicile, dans une maison sise rue Fromenteau, devant le grand portail du Louvre, où il est décédé le 24 octobre 1705, à la requête de Jacques Duval, écuyer, avocat au parlement, comme procureur de Jean-Baptiste Nattier, peintre, pensionnaire du roi à l'académie royale de France à Rome, de Jean-Marc Nattier, demeurant susdite rue, émancipé d'âge par lettres de la chancellerie du 12 décembre 1705, insinuées au Châtelet le 8 janvier 1706, en vertu de l'avis de ses parents et amis, homologué par sentence du Châtelet du 23 décembre 1705, et en présence de Jean Jouvenet, directeur de l'académie royale de peinture et de sculpture, demeurant quai Malaquais, comme curateur aux causes dudit mineur émancipé, élu à cette charge de l'avis des parents et amis, par acte du 7 janvier 1706; lesdits Jean-Baptiste et Jean-Marc Nattier sont héritiers du défunt, leur père, et de Marie Courtois, leur mère; à noter que les époux avaient été séparés de biens, à la requête de ladite Marie Courtois, par sentence du Châtelet du 30 juin 1685, en vertu de laquelle furent vendus, le 14 juillet suivant, les meubles qu'elle avait fait saisir sur son mari. Le procès-verbal de vente portait adjudication à ladite dame Nattier, des meubles saisis sur son mari; (d'autre part, des meubles lui furent vendus par Madeleine Courtois, veuve de Guillaume Jouvenet des Bordes, suivant une quittance du 3 février 1689, délivrée devant Berthe et Moufle, et par la demoiselle Detremanson, suivant une quittance du 13 février 1697, délivrée devant De Beauvais et Marchand). 5 feuillets., 11 janvier 1706; MC/ET/X/277
      Appartement: au 1er étage, deux chambres; au 2e une cuisine. - Domestique: une servante. - Mobilier: peu de meubles et de peu de valeur, à l'exception de trois pièces de verdures d'Auvergne, prisées 125 livres; quatre tableaux peints sur toile 'tant d'histoire que de paysages' sont prisés 30 livres. - Habits: ils sont prisés 30 livres.
      Parmi les papiers (2 feuillets):
      - contrat de mariage Nattier-Courtois, 4 août 1675, Du Parc et Bigot, notaires; (dot: 3.000 livres, douaire: 1.000 livres).
      - compte rendu par le défunt à M. de La Vallette de plusieurs dépenses qu'il avait faites pour lui, à cause des travaux qu'il faisait faire dans sa maison de Bois-le-Roi, depuis le 20 juin jusqu'au 15 août 1680.
      Pièce jointe: 1705, 17 novembre. Procuration donnée par Jean-Baptiste Nattier à Jacques Duval, lui donnant pouvoir, en cas de mort de son père, de faire toutes actions relatives à sa succession, 'continuer les sociétés dans lesquelles ledit Nattier père était entré, ou les terminer selon que le cas le requerra'. - Rome, Jacques Delacroix, notaire apostolique.
      Documents du Minutier central concernant l'histoire de l'art (1700-1750), par Mireille Rambaud, tome II [études I à X, soit 2357 actes], Paris, Archives nationales, 1971, p. 344 (instrument de recherche imprimé dématérialisé, certaines notices sont plus détaillées dans la version intégrale accessible en ligne par la rubrique 'Autres instruments de recherche', voir contexte dans le Plan d’orientation général - Notaires de Paris, guides thématiques du Minutier).
    - Bail pour six ans, par Charles Guéau, avocat au parlement, comme procureur de Michel Amelot, chevalier, marquis de Gournay, à Élisabeth de La Fosse, femme séparée de biens de Jean Forest, de deux maisons joignantes sises dans l'île du Palais, 'ayant vue sur la place du cheval de bronze entre les deux ponts neufs'. dont l'une fait l'angle du quai de l'Horloge et l'autre de la place Dauphine, moyennant 3.000 livres de loyer annuel., 16 janvier 1706; MC/ET/X/277
      Documents du Minutier central concernant l'histoire de l'art (1700-1750), par Mireille Rambaud, tome II [études I à X, soit 2357 actes], Paris, Archives nationales, 1971, p. 271 (instrument de recherche imprimé dématérialisé, certaines notices sont plus détaillées dans la version intégrale accessible en ligne par la rubrique 'Autres instruments de recherche', voir contexte dans le Plan d’orientation général - Notaires de Paris, guides thématiques du Minutier).
    - Rue Bourg-l'Abbé. André Perrault, expert: deux maisons, à l'enseigne de l'Image Sainte Anne, et à l'enseigne du Soleil. P. j. au partage Lévesques, 12 février 1706., 20 janvier 1706; MC/ET/X/277
    - Bail pour trois ans, par André Perrault, à Germain Gaultier, fermier général de la ferme du tabac, d'une maison sise rue des Petits-Champs, moyennant 611 livres de loyer annuel., 4 février 1706; MC/ET/X/277
      Documents du Minutier central concernant l'histoire de l'art (1700-1750), par Mireille Rambaud, tome II [études I à X, soit 2357 actes], Paris, Archives nationales, 1971, p. 152 (instrument de recherche imprimé dématérialisé, certaines notices sont plus détaillées dans la version intégrale accessible en ligne par la rubrique 'Autres instruments de recherche', voir contexte dans le Plan d’orientation général - Notaires de Paris, guides thématiques du Minutier).
    - Levesque (Antoine), marchand orfèvre joaillier, cloître Saint-Nicolas-du Louvre § Partage, 17 février 1706; MC/ET/X/277
      partage; Levesque, Antoine
  - Minutes. 1706, mars - 1706, avril, mars 1706 - avril 1706; MC/ET/X/278
    - Inventaire après décès de David Bourderelle, sculpteur du roi en son académie, dressé à son domicile, rue Neuve-Saint-Honoré, où il est décédé le 8 février, à la requête d'Antoinette Fromentel, sa veuve, tant en son nom que comme tutrice de leurs enfants mineurs: Marguerite, âgée de dix-sept ans, Benjamin, âgé de douze ans, François, âgé de dix ans, et Pierre âgé de huit ans, en présence de Guillaume Anguier, peintre du roi, demeurant à l'hôtel de la manufacture royale des Gobelins, grand-oncle paternel et subrogé tuteur desdits mineurs (par sentence du Châtelet du 26 février 1706). 11 feuillets., 3 mars 1706; MC/ET/X/278
      Appartement: au 3e étage, deux chambres dont une servant de cuisine, une petite salle. - Mobilier: les meubles sont de peu de valeur à l'exception d'une verdure d'Auvergne prisée 200 livres; tableaux dont deux sont des copies de Poussin et de Raphaël. - Bibliothèque: 34 volumes reliés en veau et en parchemin; 'histoires sainte et profanes, dévotion et autres matières' (35 l.). - Argenterie: elle est prisée 448 livres. - Habits: ceux du défunt sont prisés 90 livres, ceux de la veuve 28 livres.
      Parmi les papiers (6 feuillets):
      - contrat de mariage Bourderelle-Fromentel, 10 juillet 1697, Desgrandes et Boindin, notaires; (dot: une maison faubourg Montmartre, valeur 8.000 livres, douaire: 250 livres de rente).
      - testament olographe de François Anguier déposé dans l'étude De Saint-Jean le 12 septembre 1669, par lequel il donnait à son frère Michel Anguier, une maison près de la porte Saint-Honoré pour en jouir sa vie durant et la transmettre à son neveu David Bourderelle.
      - déclaration au roi de ladite maison par David Bourderelle, 10 mai 1688, Lemoyne et Dautry (?) notaires.
      - copie d'un acte informe passé entre les légataires de François Anguier, portant délivrance à David Bourderelle de la propriété de ladite maison, pour en jouir après le décès de Michel Anguier, 3 octobre 1669, De Saint-Jean, notaire.
      - vente de ladite maison par Claude Le Bossu, sieur de Corbevoye, à François Anguier, 31 mars 1656, Lecat et Daubanton, notaires.
      - papiers relatifs aux travaux faits à ladite maison en 1687 et à sa mitoyenneté avec le fossé du bastion Saint-Honoré.
      - quittances de payements faits par le défunt à Marguerite Dubois, veuve de François Anguier.
      - Dettes actives: loyers dus par les locataires de la maison de la rue Neuve-Saint-Honoré et de la maison du faubourg Montmartre.
      TABLEAUX.
      La Fuite de Notre-Seigneur en Égypte, copie d'après Poussin, grand tableau, b. b. d., ... 20 l.
      La Transfiguration de Notre-Seigneur, copie d'après Raphaël, grand tableau, b. b. d., dans un lot ... 30 l.
      - 11 tableaux sans noms d'auteurs, prisés quelques livres: mythologie, 1; genre, 1; paysages, 2; fleurs, fruits et gibiers, 7.
      ESTAMPES.
      Quelques estampes, dont La Famille de Darius, d'après Le Brun. Un recueil de gravures collées: vases, bas-reliefs, trophées et autres morceaux d'après l'antique, dont les bas-reliefs de la colonne Trajane ... 30 l.
      Deux autres recueils de gravures collées: bâtiments, églises et édifices publics d'Italie, dont plan et élévations de Saint-Pierre de Rome et de plusieurs palais romains, le Colisée, les fontaines publiques, le château Saint-Ange, obélisques, et édifices de la ville de Rome ... 60 l.
      Plusieurs paquets de gravures.
      SCULPTURES trouvées au domicile du défunt, dans la salle et dans un cabinet au rez-de-chaussée, sur la cour; elles sont estimées par Corneille van Clève, sculpteur ordinaire des bâtiments du roi et professeur en son académie royale de peinture et de sculpture, demeurant aux galeries du Louvre.
      La Santé et La Maladie, figures de marbre blanc, 4 pieds 1/2 de haut ... 600 l.
      Une Vierge avec son fils Jésus, marbre blanc, 4 pieds 1/2 'de proportion' ... 300 l.
      Le Maréchal de Guébriant, figure de marbre blanc couchée, 6 pieds 'de proportion' ... 200 l.
      Les Quatre Vertus cardinales et deux Soldats vêtus et armés à la romaine, six figures de terre cuite, de 2 pieds 1/2 de haut ... 40 l.
      Un Christ en pied, une Vierge assise tenant son Enfant, un Saint Benoît et une Sainte Scholastique, terres cuites ... 20 l.
      Mars et Minerve, figures de terre cuite de 2 pieds 1/2 de haut, quatre figures de tombeaux gisantes: Monsieur et Madame de Montmorency, Monsieur le maréchal de Guébriant et Monsieur le commandeur de Souvré ... 50 l.
      La Santé et La Maladie, modèles de terre cuite, et un modèle de Vénus, terre cuite ... 25 l.
      Tête de saint Joseph, marbre blanc ... 10 l.
      Une Nymphe, figure couchée, un Enfant Jésus, Têtes de la Vierge et de Jésus, un Jésus dormant sur la Croix, terres cuites ... 25 l.
      Vénus, ébauchée, pierre ... 10 l.
      Un Hercule et une Sainte Marie, cire rouge ... 30 l.
      Une figure de Petit Jésus priant, pierre de Tonnerre ... 6 l.
      Une table octogone de 3 pieds de diamètre avec son pied, le tout de pierre ... 8 l.
      La Majesté royale, plâtre bronzé; le Cardinal de Bérulle à genoux, terre cuite ... 15 l.
      Un tombeau représentant un Christ accompagné de deux enfants, cire rouge ... 30 l.
      Hercule et Flore, Faune et Bacchus, quatre figures de cire ... 40 l.
      Deux esclaves couchés sur des frontons, Deux lutteurs, la figure dite Le Rotator (Rémouleur accroupi) et celle du Gladiateur mourant, cire rouge ... 50 l.
      Bacchus tenant un lacs (?), le Fleuve le Nil, Mars, le tout de cire ... 40 l.
      La Vache Io, bas-relief en cire ... 30 l.
      Deux figures de Jupiter, deux autres de Junon, une figure de Minerve sur un fonds (?), Hercule, L'Abondance, La Vigilance, terres cuites ... 40 l.
      Saint Jean évangéliste, Saint Benoît, Pallas, Homère, Virgile, figure de femme représentant L'Hiver, une petite figure de La Géométrie, terres cuites ... 30 l.
      Appollon, Mars, et six Muses, huit figures, terres cuites ... 40 l.
      Apollon et Rhéa, deux figures sur un fronton, terres cuites ... 15 l.
      'Neuf bas-reliefs dont quatre de hiérogliphiques des quatre vertus cardinales et les autres représentant Léda et Jupiter, le Baptême de Saint Jean, la Résurrection de nostre Seigneur et une Sainte Famille' ... 40 l.
      Figures humaines et animaux, une douzaine d'esquisses, terres cuites ... 12 l.
      La Sainte Vierge avec son fils Jésus, bronze, 25 pouces de haut ... 140 l.
      Proserpine et L'Harmonie, figures de terre cuite dorée ... 16 l.
      Les Arts, bas-reliefs de plâtre doré, une [Sainte]-Famille, bas-relief de terre cuite ... 10 l.
      Têtes, bustes et membres en plâtre ... 10 l.
      Documents du Minutier central concernant l'histoire de l'art (1700-1750), par Mireille Rambaud, tome II [études I à X, soit 2357 actes], Paris, Archives nationales, 1971, p. 413 (instrument de recherche imprimé dématérialisé, certaines notices sont plus détaillées dans la version intégrale accessible en ligne par la rubrique 'Autres instruments de recherche', voir contexte dans le Plan d’orientation général - Notaires de Paris, guides thématiques du Minutier).
    - Renonciation par Antoinette Fromentel, veuve de David Bourderelle, à la communauté de biens 'craignant qu'elle ne lui soit plus onéreuse que profitable'., 12 avril 1706; MC/ET/X/278
      Documents du Minutier central concernant l'histoire de l'art (1700-1750), par Mireille Rambaud, tome II [études I à X, soit 2357 actes], Paris, Archives nationales, 1971, p. 414 (instrument de recherche imprimé dématérialisé, certaines notices sont plus détaillées dans la version intégrale accessible en ligne par la rubrique 'Autres instruments de recherche', voir contexte dans le Plan d’orientation général - Notaires de Paris, guides thématiques du Minutier).
  - Minutes. 1706, mai - 1706, juin, mai 1706 - juin 1706; MC/ET/X/279
    - Derson Duplessis (Edmé), maître orfèvre joaillier, rue Saint-Louis § Alloué, 29 janvier 1706; MC/ET/X/279
      contrat de travail; Derson Duplessis, Edme
    - Esmery (Jean) maître coutelier fg Saint-Antoine, grande rue § Mariage de .., 11 mai 1706; MC/ET/X/279
      contrat de mariage; Esmery, Jean
    - Saint-Blimond (François de), maître menuisier, rue Saint-Martin § Transaction, 2 juin 1706; MC/ET/X/279
      accord; Saint-Blimond, François de
    - Dudot (Jacques) maître évantailliste rue aux Ours § Apprentissage, 21 juin 1706; MC/ET/X/279
      contrat d'apprentissage; Dudot, Jacques
    - Levesque (Antoine), marchand orfèvre joaillier, sur le pont Saint-Michel § Mariage de la veuve de .., 27 juin 1706; MC/ET/X/279
      contrat de mariage; Levesque, Antoine
    - Clément (Pierre), marchand orfèvre joaillier, sur le pont Saint-Michel § Mariage de .., 27 juin 1706; MC/ET/X/279
      contrat de mariage; Clément, Pierre
    - orfèvre joaillier (alloué) § Contrat pour 2 1/2 ans entre Joseph Turmel, maître orfèvre joaillier, et Edme Derson Duplessis, maître orfèvre joaillier, au profit de Joseph Antoine Turnel, fils dud. Joseph. Logé, nourri, fourni de vin, son père le blanchira Moyennant 300 l., 29 juin 1706; MC/ET/X/279
    - Turnel (Joseph), maître orfèvre joaillier, rue Saint-Louis § Alloué, 29 juin 1706; MC/ET/X/279
      contrat de travail; Turnel, Joseph
    - Lefoullon (Guillaume) maître maçon entrepreneur de bâtiments rue de la Grande Truanderie § obligation, 30 juin 1706; MC/ET/X/279
      obligation; Lefoullon, Guillaume
  - Minutes. 1706, juillet - 1706, septembre, juillet 1706 - septembre 1706; MC/ET/X/280
    - Le foullon (Guillaume) maître maçon entrepreneur de bâtiments grande rue de la Truanderie § Vente, 20 juillet 1706; MC/ET/X/280
      acte de vente; Le Foullon, Guillaume
    - émailleur (apprentissage) § Contrat pour 5 ans, entre Adrian Soret et Antoine Voltier, maître émailleur. Logé, nourri, blanchi. S. d. d., 22 juillet 1706; MC/ET/X/280
    - Bataille (Jean Charles), maître orfèvre joaillier, rue de la Fromantière § Bail, 8 août 1706; MC/ET/X/280
    - Contrat d'apprentissage pour cinq ans, entre Jacques Duchapt, marchand, bourgeois de Paris, et Charles Lecomte, maître peintre et sculpteur, demeurant rue Saint-Denis, paroisse Saint-Leu-Saint-Gilles, au profit d'Étienne Duchapt, âgé de onze ans, fils du comparant, moyennant 150 livres, 75 payées comptant, 75 payables dans deux ans. L'apprenti sera logé, nourri et blanchi., 11 août 1706; MC/ET/X/280
    - Convers (Pierre) maître maçon rue Saint-Louis § Comparution, 31 août 1706; MC/ET/X/280
      Convers, Pierre
    - Pia (Barthélémy) horloger rue des Petits-Champs § bail, 1er septembre 1706; MC/ET/X/280
      bail; Pia, Barthélémy
    - Doucet (Joseph) maître maçon; rue Saint-Jacques § Quittance, 11 septembre 1706; MC/ET/X/280
      quittance; Doucet, Joseph
    - Laloyau (Toussaint) maçon entrepreneur de bâtiments; rue Saint-Louis § Transaction de la veuve de .., 26 septembre 1706; MC/ET/X/280
      accord; Laloyau, Toussaint
    - Fremin (Jean), marchand orfèvre, quai des Orfèvres § Convention, 27 septembre 1706; MC/ET/X/280
      convention; Fremin, Jean
  - Minutes. 1706, octobre - 1706, décembre, octobre 1706 - décembre 1706; MC/ET/X/281
    - Obligation. Michel Roger, maître à danser, rue Saint-Denis., 2 octobre 1706; MC/ET/X/281
      obligation; Saint-Denis (rue); Roger, Michel; enseignant; danseur
    - Procuration donnée par Josse van Clève, sculpteur du roi, demeurant aux galeries du Louvre, à son père, Corneille van Clève, à l'effet de recevoir toutes les sommes qui peuvent lui être dues, et notamment ses rentes sur les aides et gabelles., 12 octobre 1706; MC/ET/X/281
      Documents du Minutier central concernant l'histoire de l'art (1700-1750), par Mireille Rambaud, tome II [études I à X, soit 2357 actes], Paris, Archives nationales, 1971, p. 418 (instrument de recherche imprimé dématérialisé, certaines notices sont plus détaillées dans la version intégrale accessible en ligne par la rubrique 'Autres instruments de recherche', voir contexte dans le Plan d’orientation général - Notaires de Paris, guides thématiques du Minutier).
    - Signatures de Jacques Gabriel, conseiller du roi, contrôleur et inspecteur général des bâtiments du roi et d'Élisabeth Besnier, sa femme, en qualité d'amis du futur époux, au contrat de mariage entre François Poirier, garde des étangs et aqueducs du parc de Versailles, et Françoise Bonvallet., 16 octobre 1706; MC/ET/X/281
      A noter aussi les signatures de Besnier, architecte des bâtiments du roi, et de Lebon, son épouse (les prénoms sont laissés en blanc).
      Documents du Minutier central concernant l'histoire de l'art (1700-1750), par Mireille Rambaud, tome II [études I à X, soit 2357 actes], Paris, Archives nationales, 1971, p. 83 (instrument de recherche imprimé dématérialisé, certaines notices sont plus détaillées dans la version intégrale accessible en ligne par la rubrique 'Autres instruments de recherche', voir contexte dans le Plan d’orientation général - Notaires de Paris, guides thématiques du Minutier).
    - FREGON (Nicolas) Maître Serrurier; Adessay sous Courcillois § Quittance, 21 octobre 1706; MC/ET/X/281
      quittance; Fregon, Nicolas
    - Bataille (Jean Charles), orfèvre joaillerie, rue de la Fromagerie § Bail .., 21 octobre 1706; MC/ET/X/281
    - Delafosse (Paul), orfèvre joaillier, quai de l'Horloge § Bail .., 25 octobre 1706; MC/ET/X/281
    - VÉRON (Philippe) Maître maçon Etampes. § Mise en apprentissage du fils de .., 13 novembre 1706; MC/ET/X/281
      contrat d'apprentissage; Véron, Philippe
    - GOSSE (Nicolas) menuisier Rue petite Truanderie § Compte et Obligation .., 17 novembre 1706; MC/ET/X/281
      obligation; Gosse, Nicolas
    - DAIGREMONT (Jacques) Maître serrurier Rue de Vieux Augustins § Mariage de la fille de -, 29 novembre 1706; MC/ET/X/281
      contrat de mariage; Daigremont, Jacques
    - VEZILLE (Louis) Maître Serrurier Rue de la Chanvrerie § Mariage .., 29 novembre 1706; MC/ET/X/281
      contrat de mariage; Vezille, Louis
    - FLEURY (Jacques) Tapissier ordinaire du duc d'Orléans Rue Saint-Dominique § Quittance donnée., 6 décembre 1706; MC/ET/X/281
      quittance; Fleury, Jacques
    - HÙE (Jullien) Evantailliste Rue Saint-Martin § Compte et quittance, 27 décembre 1706; MC/ET/X/281
      quittance; Hùe, Jullien
    - LANGLOIS (Nicolas) Maître potier d'étain. Sous les piliers des halles § Quittance donnée .., 31 décembre 1706; MC/ET/X/281
      quittance; Langlois, Nicolas
    - LE ROY (Louis), Maître peintre, Paris § Présent au mariage de CHAMPION (Jean), 25 septembre 1707; MC/ET/X/281
      contrat de mariage; Le Roy, Louis; Champion, Jean
  - Minutes. 1707, janvier - 1707, mars, janvier 1707 - mars 1707; MC/ET/X/282
    - Deroussy (Claude), orfèvre, rue de Gesvres § Bail .., 3 avril 1702; MC/ET/X/282
      bail; Deroussy, Claude
    - Quittance par Marie Plisson, veuve de François Bertault, maître peintre, à Antoinette Fromentel, veuve de David Bourderelle, de 1.102 livres 6 deniers en remboursement d'une obligation passée par ledit Bourderelle et sa femme le 31 juillet 1698 devant Renard et Clereau., 26 janvier 1707; MC/ET/X/282
    - Vente par Marie-Thérèse Vaultier de Moyencourt, femme séparée de biens de Jacques de Lamothe, seigneur de Bagneux, à André Perrault, demeurant rue des Gravilliers, d'une maison sise rue Beaurepaire, moyennant 11.000 livres., 22 février 1707; MC/ET/X/282
    - Obligation d'André Perrault envers Louis Mennessier, bourgeois de Paris, demeurant rue des Gravilliers, de 1.250 livres, à rembourser le 15 mars, dernier délai., 28 février 1707; MC/ET/X/282
    - Quittance de 100 livres à André Perrault par François Dandelin, écuyer, en l'acquit de Marie-Thérèse Vaultier de Moyencourt, femme séparée de biens de Jacques de Lamothe., 24 mars 1707; MC/ET/X/282